臺灣臺北地方法院民事判決　　　　　　　　　　　　九十二年度簡上字第六八六號
　　上　訴　人　乙○○
　　被上訴人　　中國國際商業銀行股份有限公司
　　法定代理人　甲○○
　　訴訟代理人　丙○○
當事人間請求清償債務事件，上訴人對於中華民國九十二年五月三十日本院臺北簡易
庭九十二年度北簡字第六五一六號第一審判決提起上訴，本院於九十二年十二月二十
五日言詞辯論終結，判決如下：
    主  文
上訴駁回。
第二審訴訟費用由上訴人負擔。
    事  實
甲、上訴人方面：
一、聲明：
（一）原判決廢棄。
（二）駁回被上訴人在第一審之訴及假執行之聲請。
二、陳述：除與原判決記載相同者，茲引用之外，補稱：上訴人無論從申請書正面或
    背面約定條款，皆無法知悉或任何可茲辨認字眼瞭解被上訴人可以逕行將金卡轉
    換成普通卡，上訴人仍應負連帶保證責任。
三、證據：援用第一審所提證據。
乙、被上訴人方面：
一、聲明：駁回上訴。
二、陳述：除與原判決記載相同者，茲引用之外，補稱：保證人簽名於申請書上即視
    為願負保證之意思表示，當申請書送達於被上訴人時契約即成立，上訴人並未依
    民法第七百五十四條終止保證契約，即應負連帶保證責任。
三、證據：援用第一審所提證據。
    理  由
一、本件被上訴人主張李國正於民國八十四年七月間邀同上訴人為連帶保證人，與被
    上訴人訂立信用卡使用契約，向被上訴人請領萬事達信用卡（卡號：00000
    00000000000號）使用，依約李國正得於特約商店簽帳消費，惟當月
    消費應於翌日繳款日前清償，逾期應給付按日息萬分之五點四計算之利息暨按上
    開利息十分之一計算之違約金，詎李國正自八十九年十月起即未依約繳款，尚積
    欠新台幣（下同）十萬一千一百七十六元未為給付，上訴人既為連帶保證人，自
    應負連帶給付之責等語。
二、上訴人則以：其於八十四年六、七月間於信用卡申請書上連帶保證人欄簽名後，
    未曾收受被上訴人通知，對於被上訴人已核准信用卡之申請及保證契約已生效一
    事並不知情，直至九十一年七月至九月間，始收受被上訴人追討欠款之通知，又
    原信用卡申請書所申請者係金卡，惟被上訴人核准本件普通卡後並未再詢問上訴
    人是否仍願為連帶保證人，是本件保證契約不生效力；信用卡申請書背面約定條
    款第一條，並無法得知被上訴人若認申請人不符申請金卡之條件，可逕以核准普
    通卡代之等語資為抗辯。
三、被上訴人就其上開主張，業據其提出申請書、信用卡約定條款、歷史簽帳明細表
    、電催資料等件為證，上訴人對於有於信用卡申請書上連帶保證人欄簽名一節固
    不否認，惟抗辯其不應負連帶保證人之責。惟查：
（一）上訴人辯稱被上訴人核准之信用卡係普通卡，並非原先申請書上所載之金卡，
      是保證契約未成立云云。惟依兩造所不爭執之信用卡申請書上記載：「：：：
      連帶保證人並同意於申請人持有貴行信用卡期間（包括換卡後期間）發生之一
      切債務負連帶保證責任，並均願恪守本申請書背面所載約定條款：：：」等語
      ，另參以信用卡約定條款第一條規定：「正附卡申請人（以下簡稱甲方）茲依
      本申請書向中國國際商業銀行以（以下簡稱乙方）申請持用乙方所發行之信用
      卡（包括國內卡及各種國際卡）之正卡及附卡，並對使用信用卡期間所產生的
      簽帳消費款、預借現金、年費、手續費、利息、違約金、遲延利息等負連帶清
      償責任，同時並願恪守本約定條款」，第十八條：「連帶保證人對甲方應付款
      項，暨甲方依本約定條款對乙方所負之一切損害賠償債務負連帶清償之責，：
      ：：」等語，可知上訴人於申請書上簽名後應擔負之連帶保證人責任，並不因
      信用卡之種類及核准消費額度有所不同，且上訴人於本院審理時亦陳明其瞭解
      無論正卡持有人係金卡或普通卡，擔任連帶保證人之意均係就信用卡之消費帳
      款負連帶保證責任等語，是被上訴人雖係核發普通卡予正卡持有人，惟上訴人
      原既有擔任金卡正卡持有人之連帶保證人之意，而金卡之信用額度復較普通卡
      之信用額度高，則於被上訴人改核發普通卡後，就上訴人所負之連帶保證人義
      務，亦未違反上訴人之期待可能性，本件信用卡申請人及連帶保證人與發卡銀
      行之信用卡契約及連帶保證契約，因信用卡申請人及連帶保證人寄發信用卡申
      請書以為要約之意思表示，復於發卡銀行核准信用卡之申請而為承諾後，即生
      效力。又因被上訴人考量債權回收之風險，於審核信用卡申請人之信用及交易
      狀況後，核准消費額度及對持卡人所為服務項目會有不同，雖因此有金卡與普
      通卡之差別，惟金卡與普通卡之申請程序並無二致等情，業據被上訴人陳明在
      卷可按，故本件申請書上雖載明為金卡申請書，惟此應僅有提醒被上訴人有關
      申請人申請金卡之意願，於審核時須特別注意，蓋民眾為避免持卡風險，即便
      有申請金卡之資格，亦非均願持有金卡，並非認定該申請書僅有申請金卡之要
      約。而本件信用卡正卡持有人於領取普通卡後，亦未有異議而持之簽帳消費，
      顯見本件信用卡契約確已成立，亦無上訴人所質疑保證契約先於信用卡契約成
      立之情形。
（二）上訴人若因被上訴人未核准金卡，即不願為連帶保證人，其自可依民法七百五
      十四條第一項：「就連續發生之債務為保證而未定有期間者，保證人得隨時通
      知債權人終止保證契約。」之規定，向被上訴人為終止保證契約之意思表示，
      惟上訴人並未為之，是兩造之連帶保證契約自仍存續。上訴人雖又認被上訴人
      未通知其發卡情形、核准額度，其無從得知契約成立與否，自無從行使契約終
      止權云云，惟上訴人為一具有通常智識之成年人，其既於信用卡申請書上簽名
      擔任連帶保證人，自應推定其對於申請書上相關約定條款皆已了解，而深知連
      帶保證人應有之責任，關於保證契約終止權之行使，規定於民法中，國民亦有
      知法之義務，況申請書上並無被上訴人須將核准結果通知連帶保證人保證契約
      始成立生效之規定，上訴人亦未有此要求，其自八十四年七月間寄發申請書後
      ，從未詢問、關切本件信用卡申請結果，於遭被上訴人追討應連帶負責清償之
      款項時，始辯稱被上訴人未盡通知之責，其所辯並不足採。
四、從而，被上訴人本於消費借貸及連帶保證契約，請求上訴人給付被上訴人十萬一
    千一百七十六元，及其中七萬零六百二十五元自九十一年九月十日起至清償日止
    ，按日息萬分之五點四計算之利息，暨按上開利息十分之一計付之違約金，為有
    理由，應予准許。又就第四百二十七條第一項至第四項訴訟適用簡易程序所為被
    告敗訴之判決，應依職權宣告假執行，民事訴訟法第三百八十九條第一項第三款
    定有明文，是則原審判命上訴人如數給付，並依職權宣告假執行，於法並無不合
    。上訴意旨指摘原判決不當，求予廢棄改判，為無理由，應予駁回其上訴。
五、本件事證已臻明確，兩造其餘攻擊防禦方法及舉證，核與判決結果無影響，爰不
    一一論述，附此敘明。
六、據上論結，本件上訴為無理由，依民事訴訟法第四百三十六條之一第三項、第四
    百四十九條第一項、第七十八條，判決如主文。
中　　　華　　　民　　　國　　九十三　　年　　　一　　　月　　　八　　　日
                                      民事第六庭
                                          審判長法官  林惠瑜
                                                法官  詹駿鴻
                                                法官  郭美杏
正本係照原本作成
本判決不得上訴
中　　　華　　　民　　　國　　九十三　　年　　　一　　　月　　　八　　　日
                                              書記官  陳如庭
